臺灣雲林地方法院民事裁定
110年度事聲字第15號
異  議  人  郭同會  
上列異議人與相對人許豊原間聲請核發支付命令事件，異議人對
於本院司法事務官於民國110年10月20日所為之110年度司促字第
6989號裁定，聲明異議，本院裁定如下：
    主  文
異議駁回。
    理  由
一、按當事人對於司法事務官處理事件所為之終局處分，得於處
    分送達後10日之不變期間內，以書狀向司法事務官提出異議
    。司法事務官認前項異議有理由時，應另為適當之處分；認
  　異議為無理由者，應送請法院裁定之。法院認第1 項之異議
    為有理由時，應為適當之裁定；認異議為無理由者，應以裁
    定駁回之，民事訴訟法第240 條之4 定有明文。 
二、異議意旨略以：補正通知相對人解除契約之存證信函送達回
    執影本，請廢棄鈞院司法事務官於民國110年10月20日所為
    之110年度司促字第6989號裁定（下稱原裁定），更為適法
    之裁定。
三、本院之判斷：
　　㈠按支付命令之聲請，應表明請求之原因、事實；債權人之
      請求，應釋明之，民事訴訟法第511條第1項第3款、第2項
      定有明文。因支付命令之聲請，法院僅憑一方之書面審理
      ，為便利法院調查其聲請有無理由，上述表明自非僅指聲
      請狀內記載請求之原因、事實而言，而應併包括提出相當
      證據釋明其請求之原因、事實為真實之義務，以免債務人
      對其請求加以爭執而提出異議，致原期簡易迅速之程序，
      反較通常訴訟程序為繁雜遲緩。
　　㈡查本件異議人聲請對相對人發給支付命令事件，經本院分
      別於民國110年9月10日、同年10月4日通知命異議人提出
      已與相對人解除契約，故得向其請求返還定金新臺幣20,0
      00元之釋明證據，異議人業已收受該通知，有送達證書附
      卷可稽，其雖於同年10月14日提出解除契約之存證信函影
      本為憑，然未一併檢附郵件送達回執，本院尚無從確認解
      除契約之意思表示業已達到相對人而生解除契約之效力，
      揆諸首開條文及說明，異議人有未盡表明請求原因事實及
      就其請求為釋明之責，本院難認該承攬契約已合法解除，
      故其聲請顯於法不合，應予駁回，故原裁定駁回異議人核
      發支付命令之聲請，並無違誤。
　　㈢異議人雖以其已補正通知相對人解除契約之存證信函送達
      回執影本為由，聲明廢棄原裁定，更為適法之裁定。然查
      ，異議人所補正之郵政送達回執影本，為異議人向郵政機
      關寄交存證信函時郵政機關所給予之「掛號郵件收件回執
      」，而非相對人已經收受該存證信函送達之「送達回執」
      ，因而不能認為異議人已經提出相當之證據以釋明其請求
      之原因，故本件異議為無理由，應予駁回。
四、民事訴訟法第240條之4第3項後段。
中　　華　　民　　國　　110 　年　　11　　月　　10　　日
                民事第二庭          法  官  楊昱辰
　　　　　　　　　
以上正本係照原本作成。
本裁定不得聲明不服。
中　　華　　民　　國　　110 　年　　11　　月　　10　　日
                                    書記官　陳玉珮